【裁判字號】    97,訴,682
【裁判日期】    970626
【裁判案由】    強盜
【裁判全文】
臺灣板橋地方法院刑事判決               97年度訴字第682號
公  訴  人  臺灣板橋地方法院檢察署檢察官
被      告  甲○○
                    國民
指定辯護人  王展星扶助律師
被      告  乙○○
                    國民
指定辯護人  本院公設辯護人  丁○○
上列被告因強盜案件，經檢察官提起公訴（97年度偵字第2333號
），本院判決如下：
    主  文
甲○○、乙○○共同犯攜帶兇器強盜罪，各處有期徒刑柒年貳月
。
    事  實
一、甲○○、乙○○2 人因經濟窘迫，竟共同基於意圖為自己不
    法所有之犯意聯絡，於民國96年7 月18日凌晨2 時4 分許，
    由甲○○騎乘其不知情父親所有之車號CBY-793 號重型機車
    ，搭載乙○○，並攜帶客觀上足對人之生命、身體、安全構
    成威脅，具有危險性之兇器西瓜刀1 把（該西瓜刀為乙○○
    家人所有，業已滅失），至臺北縣三峽鎮○○路89號「清溪
    加油站」內佯稱加油，由後座之乙○○下車取出預藏之西瓜
    刀，抵住加油站員工丙○○脖子，喝令丙○○交出腰包，以
    此強暴、脅迫之手段，至使當時深夜且在場僅員工1 人之丙○○不能抗拒，並由甲○○出手搶走丙○○腰際間之腰包，
    腰包內有回數票5 本及現金新臺幣（下同）2 萬多元（即32
    ,064 元 再減去降價部分之金額，起訴書誤載為35,225元）
    ，得手後，由甲○○、乙○○2 人瓜分所搶得之上開現金花
    用殆盡，並將上開西瓜刀、乙○○之安全帽、所搶腰包丟棄
    在臺北縣土城市「承天禪寺」附近山區，將甲○○穿著之衣
    物丟棄至不詳之垃圾車而無從尋獲。嗣因另案（案號：臺灣
    桃園地方法院96年度訴字第1433號被告甲○○、乙○○2 人
    於案發同日之前一起強盜案件）於96年7 月27日，經警循線
    查獲並拘提甲○○、乙○○，並扣得渠等2 人於案發當日凌
    晨1 時30分許至桃園縣大溪鎮○○路208 號「一心加油站」
    內強盜案作案用之機車（含已拆卸之椅背）、甲○○所穿之
    夾腳拖鞋1 雙、乙○○案發當日上衣、牛仔褲各1 件、拖鞋
    1 雙。而於96年7 月31日，經警循線借訊甲○○、乙○○，
    始查知上情。
二、案經臺北縣政府警察局三峽分局報告臺灣板橋地方法院檢察
    署檢察官偵查起訴。
    理  由
一、證據能力部分：按被告以外之人於審判外之言詞或書面陳述
    ，除法律有規定者外，不得作為證據，刑事訴訟法第159 條
    第1 項固定有明文。惟被告以外之人於審判外之陳述，雖不
    符同法第159 條之1 至之4 之規定，而經當事人於審判程序
    同意作為證據，法院審酌該言詞陳述或書面陳述作成時之情
    況，認為適當者，亦得為證據；當事人、代理人或辯護人於
    法院調查證據時，知有第159 條第1 項不得為證據之情形，
    而未於言詞辯論終結前聲明異議者，視為有前項之同意，此
    亦據同法第159 條之5 規定甚明。查本件被告、檢察官於本
    院準備程序中均未就證據能力提出爭執，且迄於言詞辯論終
    結前，亦未就本院所調查之證據主張有刑事訴訟法第159 條
    第1 項不得為證據之情形，應認均已同意得作為本案之證據
    。從而，下述證據資料縱有屬傳聞證據，且不符刑事訴訟法
    第159 條之1 至之4 之規定者，經本院審酌各該證據資料作
    成時之一切客觀情況，認無不適當之情事，均認有證據能力
    。證人丙○○於審判中之證詞，業經具結，自不生刑事訴訟
    法第159 條第1 項之問題，合先明。
二、訊據被告甲○○、乙○○均迭於警詢時、偵查中及本院審理
    時坦承上開持刀強盜加油站之犯行不諱，核與證人即被害人
    丙○○於警詢時及本院審理時所證述之情節相符，並有案發
    現場監視錄影畫面翻拍照片2 張、車籍查詢- 基本資料詳細
    畫面及丙○○於96年7 月17日現金交班表各1 份附卷可稽。
    又證人丙○○於本院審理時結證稱：「當時警方在問的時候
    ，我們不確定被搶多少錢，我是根據加油機的機器有機械表
    、刻度，來算當時我接班以後，我錢都是放在包包裡面，我
    們包包一定要放在身上，我是依據我接班以後加油所取得的
    現金，我上班的時候會寫下我接班時加油機加的刻度。（辯
    護人王問：你上班的加油站是中油的還是台塑的、當時有無
    降價？）中油，有降價。（辯護人王問：當時有無把降價的
    扣除？）沒有，因為我們沒有辦法分辨哪部車子有無降價。
    （辯護人彭問：是否最後有結算加油站被搶了多少錢？）兩
    萬多元，這是下班的時候結算的，正確金額不記得，已經一
    年以前的事情等語，並有上開丙○○於96年7 月17日現金交
    班表1 份附卷可稽，故本件被告甲○○、乙○○強盜所得之
    現金應為2 萬多元（即32,064元再減去降價部分之金額）。
    再者，本件被告2 人於96年7 月18日凌晨2 時4 分許至臺北
    縣三峽鎮○○路89號「清溪加油站」強盜財物之犯罪事實與
    被告2 人於96年7 月18日凌晨1 時30分至一心加油站強盜財
    物之犯罪事實，雖時間相近，然被告2 人分別至一心加油站
    、清溪加油站強盜財物，係侵害不同被害人之財產法益，且
    上開2 件犯罪行為並無密接不可分之情形，尚難認有何接續
    犯實質上一罪關係，是被告甲○○、乙○○辯稱：我們搶到
    的現金應係1 萬7 千多元，上開2 件犯罪行為是一起犯罪的
    ，不是分開的，第2 件犯罪是第1 件犯罪回程途中經過該處
    才順道搶的，且我們手段相同、服裝相同，是接續犯等語，
    均無足採。事證明確，被告之犯行堪以認定。
三、被告甲○○、乙○○所持之上開西瓜刀為金屬製品且尖銳，
    有案發現場監視錄影畫面翻拍照片在卷可參（見偵查卷第17
    頁），且被告乙○○於本院審理時，經審判長命被告乙○○
    就上開西瓜刀長度以手表示長度並當庭丈量，經丈量結果乙○○所陳述刀柄約15公分，總長含刀柄約45公分（見本院卷
    第92頁），顯係足以危及他人生命、身體安全之兇器，被告
    甲○○、乙○○攜帶上開西瓜刀遂行上開強盜犯行，核其2
    人所為，均係犯刑法第330 條第1 項之加重強盜罪（攜帶兇
    器強盜罪）。被告甲○○與乙○○間，有犯意聯絡及行為分
    擔，為共同正犯。爰審酌被告2 人之素行，有臺灣高等法院
    被告前案紀錄表各1 份在卷足憑，其2 人不思以正當方式賺
    錢謀生，竟意圖不勞而獲，致有本件之犯行，被告等犯罪之
    動機、目的、手段、持刀強盜之犯罪情狀惡劣，惟念其為警
    查獲後始終坦承犯行，未持刀傷及他人，被告犯罪所得不多
    ，情節尚輕，造成被害人損失程度，迄未與被害人達成和解
    ，暨其等年齡尚輕、智識程度等一切情狀，分別量處如主文
    所示之刑，以資懲儆。
四、至於未扣案被告2 人犯罪所用之西瓜刀1 把係被告乙○○家
    人所有，並非被告甲○○、乙○○所有，業據被告乙○○供
    明在卷（見本院卷第92頁），且被告2 人帶同警方至丟棄地
    點而尋無所獲，可認業已滅失，故不予宣告沒收。而另案（
    案號：臺灣桃園地方法院96年度訴字第1433號被告甲○○、
    乙○○2 人於案發同日之前一起強盜案件）扣案CBY-793 號
    重型機車亦非被告2 人所有之物，被告2 人案發當時之衣著
    及拖鞋又非犯案所用之工具，均業於另案經法院論知不予沒
    收。本件亦同此理由，認此部分未扣於本案之上開重型機車
    、被告2 人案發當時之衣著及拖鞋均不依刑法第38條第1 項
    第2 款諭知沒收。
據上論斷，應依刑事訴訟法第299 條第1 項前段、刑法第28條、
第330 條第1 項，判決如主文。
本案經檢察官黃佳權到庭執行職務。
中    華    民    國    97    年    6     月    26    日
                  刑事第二庭  審判長法  官  王復生
                                    法  官  陳坤地
                                    法  官  楊千儀
上列正本證明與原本無異。
如不服本判決，應於判決送達後10日內明上訴之具體理由，向
本院提出上訴書狀（應附繕本），上訴於臺灣高等法院。上訴書
狀未述上訴理由者，應於上訴期間屆滿後20日內補提理由書於
原審法院。
                                書記官  林美萍
中    華    民    國    97    年    6     月    26    日
附錄本案論罪科刑法條全文
中華民國刑法第330條
犯強盜罪而有第321 條第1 項各款情形之一者，處7 年以上有期
徒刑。
前項之未遂犯罰之。
中華民國刑法第321條
犯竊盜罪而有左列情形之一者，處6 月以上、5 年以下有期徒刑
：
一、於夜間侵入住宅或有人居住之建築物、船艦或隱匿其內而犯
    之者。
二、毀越門扇、牆垣或其他安全設備而犯之者。
三、攜帶兇器而犯之者。
四、結夥三人以上而犯之者。
五、乘火災、水災或其他災害之際而犯之者。
六、在車站或埠頭而犯之者。
前項之未遂犯罰之。


司法院資訊處製作；財團法人民間司法改革基金會備份。
